# 关于建造合同成本追溯

提问人：雪落星空 时间：2019-12-04 06:30:20
审计一家施工企业，企业没有按照建造合同准则进行核算。现采用实际发生累计成本占预计总成本比例测算已完工项目其以前年度完工进度。因项目现在已完工，实际成本已确定。“预计总成本” 是采用以前年度预计总成本还是采用实际总成本？

回答人：chenyiwei
“预计总成本” 属于一项重要的会计估计。根据会计估计的 “不溯及既往”
和 “不接受后见之明” 这两项基本原则，对于以前年度，应按照当时可获得的信息合理估计预计总成本，而不能直接使用目前已知的最终实际合同总成本。
在实务中，如果确实已经难以追溯前期历史信息，无法还原基于当时可得信息作出的应有会计估计的，则应考虑该种情况是否满足完工百分比法的适用条件，是否在以前年度就只能按已发生且预计可获得补偿的合同成本确认收入。